---
output: 
  html_document:
    citation_package: natbib
    keep_tex: true 
    fig_caption: true
    latex_engine: pdflatex
header-includes: 
- \usepackage[spanish]{babel}
title: "Un panorama breve y conciso del cómputo Bayesiano: resultados y paradigmas"
subtitle: "*Estadística Aplicada a la Actuaría*"
author: 
- name: Karla Becker Robles
- name: Daniela Gutiérrez Nahmías 
- name: José Luis Cordero Rodríguez  
date: "`r format(Sys.time(), '%B %d, %Y')`"
geometry: margin=1in
fontfamily: mathpazo
fontsize: 11pt

---

```{r setup, include=FALSE}
knitr::opts_chunk$set(cache = TRUE,
                      message=FALSE, warning = FALSE)
```

Este documento resume los resultados y muestra las conclusiones más importantes del proyecto de inferencia Bayesiana. A continuación presentamos el modelo de *share* *market* que construimos para la empresa que comercializa toallitas sanitarias. A continuación presentamos el análisis exploratorio de datos que hicimos para entender mejor las relaciones entre las distinas empresas 
```{r}
library(tidyverse)
library(pacman)
library(corrplot)
library(gridExtra)
p_load(ggplot2,dplyr,tidyr)
par(mfrow=c(3,1))
par(mar=c(1,1,1,1))
basedat <- as.data.frame(basedat)
attach(basedat)
par(mfrow=c(2,1))
p <- ggplot(basedat, aes(x=share_A)) + geom_histogram() + xlab("Share fabricante A")
p2 <- ggplot(basedat, aes(x=share_B)) + geom_histogram() + xlab("Share fabricante B")
grid.arrange(p,p2)
```

```{r cars}
por_pais <- group_by(basedat,pais)
mediaA_pais <-summarize(por_pais, dist_num_A=mean(dist_num_A),agot_num_A=mean(agot_num_A),
                 ventas_unidades_A=mean(ventas_unidades_A), ppu_A=mean(ppu_A), invetarios_A=mean(inventarios_A),
                 share_A=mean(share_A),inversion_promos_A=mean(inversion_promos_A),inversion_promos_tv_A=mean(inversion_promos_tv_A))
mediaA_pais
```

Aquí resumimos la información para cada país, es decir, la media de cada categoría por país para la empresa A. Lo mismo hicimos para la segunda empresa (B):  

```{r pressure, echo=FALSE}
mediaB_pais <-summarize(por_pais, dist_num_B=mean(dist_num_B),agot_num_B=mean(agot_num_B),
                 ventas_unidades_B=mean(ventas_unidades_B), ppu_B=mean(ppu_B), invetarios_B=mean(inventarios_B),
                 share_B=mean(share_B))
mediaB_pais
```

```{r}
p1 <- lapply(c(8,16),
function(.x){ggplot(basedat,aes(basedat[,.x], fill = as.factor(pais))) +
            geom_density(alpha=0.3) + xlab(names(basedat)[.x]) + 
            theme(legend.position="bottom")})
grid.arrange(grobs=p1,layout_matrix=rbind(1:2))
             
```

```{r}

basedatos_a <- (basedat[-c(1,11:16)])
ggpairs(basedatos_a,columns=c(5,7),ggplot2::aes(colour=basedatos_a$pais))


basedatos_b <- (basedat[-c(1,3:9)])
ggpairs(basedatos_b,columns=c(6,8),ggplot2::aes(colour=basedatos_b$pais))


```

